【裁判字號】    99,撤緩,75
【裁判日期】    991007
【裁判案由】    聲請撤銷緩刑
【裁判全文】
臺灣新竹地方法院刑事裁定              99年度撤緩字第75號
聲  請  人  臺灣新竹地方法院檢察署檢察官
受  保  護
管  束  人  甲○○
上列聲請人因受保護管束人詐欺案件（98年度審竹簡字第1135號
），聲請撤銷緩刑之宣告，本院裁定如下：
    主  文
聲請駁回。
    理  由
一、聲請意旨略稱：受保護管束人甲○○因詐欺案件，前經臺灣
    新竹地方法院以98年度審竹簡字第1135號判決判處有期徒刑
    4 月，如易科罰金，以新台幣（下同）1000元折算1 日，緩
    刑2 年，緩刑期間付保護管束，並應執行60小時之義務勞務
    ，於99年2 月2 日確定，並由本署以99年度執保字第75號執
    行。惟受保護管束人經傳喚、拘提不到，業已違反保安處分
    執行法第74條之2 第2 款之規定，且情節重大，爰依刑事訴
    訟法第476 條之規定，聲請撤銷緩刑等語。
二、按受保護管束人在保護管束期間內，應遵守左列事項：一、
    保持善良品行，不得與素行不良之人往還。二、服從檢察官
    及執行保護管束者之命令。三、不得對被害人、告訴人或告
    發人尋釁。四、對於身體健康、生活情況及工作環境等，每
    月至少向執行保護管束者報告一次。五、非經執行保護管束
    者許可，不得離開受保護管束地；離開在10日以上時，應經
    檢察官核准。受保護管束人違反前條各款情形之一，情節重
    大者，檢察官得聲請撤銷保護管束或緩刑之宣告，保安處分
    執行法第74條之2、第74條之3第1項分別定有明文。查保安
    處分執行法第74條之3之立法理由乃：「受保護管束人違反
    前條規定應遵守之事項，其情節重大者，足見保護管束處分
    已不能收效，得為刑法第92條第2項及第93條第3項撤銷保護
    管束或緩刑之宣告或假釋之事由，檢察官及典獄長應聲請撤
    銷，爰增訂本條」，故撤銷保護管束或緩刑之宣告與否厥在
    「保護管束處分是否已不能收效」。
三、經查：
(一)、受保護管束人甲○○因詐欺案件，經本院於99年1 月4 日以
    98年度審竹簡字第1135號判處應執行有期徒刑4 月，緩刑2
    年，緩刑期內付保護管束，並應向指定之政府機關、政府機
    構、行政法人、社區或其他符合公益目的之機構或團體，提
    供60小時之義務勞務，嗣於99年2 月2 日確定在案，有該案
    判決書及臺灣高等法院被告前案紀錄表各1 份在卷可稽。
    又受保護管束人經臺灣新竹地方法院檢察署於99年3 月8日
    以寄存送達於新竹市警察局第一分局西門派出所之方式，送
    達執行傳票至受保護管束人位於新竹市○區○○里○○街
    20-1號之戶籍地，及於99年4 月13日送達至受保護管束人位
    於上址之戶籍地，並由受保護管束人之母親莊美雀代為收受
    ，均未依期到案執行，嗣經該署命新竹市警察局第一分局警
    員前往受保護管束人位於上址之住所執行拘提，亦拘提無著
    等情，有送達證書2 份、臺灣新竹地方法院檢察署竹檢國執
    度99執保75字第14846 號函1 份、新竹市警察局第一分局竹
    市警一分偵字第0990013150號函暨拘提報告書1 份及照片2
    張等在卷可佐（見本院卷第9 至18頁）。
(二)、惟查，上開拘提報告書僅簡單記載於期限內派員前往新竹市
    ○區○○街20-1號拘提未獲等語（見本院卷第15頁），並未
    記明究竟係於何時前往執行拘提，亦未見有訪查附近鄰居詢
    問受保護管束人是否實際居住於該址、該址住戶為何等敘述
    ；且上開於99年3 月8 日以寄存送達之方式寄存於新竹市警
    察局第一分局西門派出所之執行傳票，及上開由受保護管束
    人之母親代收之執行傳票，雖均係向受保護管束人之戶籍地
    址為送達，然並無資料顯示受保護管束人確實居住於該址，
    經電話詢問上開西門派出所警員，受保護管束人並未前往領
    取寄存送達之資料一情，並有本院公務電話紀錄表在卷可查
    （見本院卷第28頁），參以受保護管束人於99年7 月23日具
    狀表示其先前並未收到通知信等語（見本院卷第22頁），則
    尚難逕認受保護管束人得以於應到案日期前知悉而到案執行
    保護管束。
(三)、又受保護管束人於99年7 月23日具狀表示其並未收到通知，
    待收到通知時曾與觀護員聯絡，並非故意不到案等語，經本
    院以公務電話向新竹地方法院檢察署詢問，受保護管束人確
    曾於99年7 月14日與同年月21日有主動前往該署執行科等情
    ，有本院公務電話紀錄表在卷可憑（見本院卷第27頁）。
    綜上所述，上開執行傳票僅以寄存送達及由受保護管束人之
    母親代收之方式送達2 次，受保護管束人並未前往領取該寄
    存送達之郵件，僅憑上開由受保護管束人之母親代為收受送
    達文書1 次及簡單之拘提報告，難認受保護管束人有故意違
    反執行保護管束命令之情，參以受保護管束人既曾主動與執
    行單位聯繫，並具狀表示並非故意不到案執行，而係未收到
    通知等語，自難以遽認其違反保安處分執行法之情節重大，
    保護管束處分已不能收效，原宣告之緩刑難收其預期效果，
    而有執行刑罰之必要。聲請人復未提出其他積極證據，或具
    體說明受保護管束人有何情狀足認保護管束處分已不能收效
    ，原宣告之緩刑難收其預期效果，而有執行刑罰之必要。揆
    諸上開說明，聲請人聲請撤銷本院98年度審竹簡字第1135號
    判決之緩刑宣告，自難准許，應予駁回。
四、依刑事訴訟法第220條，裁定如主文。
中    華    民    國    99    年    10    月     7    日
                  刑事第一庭    法  官    林哲瑜
以上正本證明與原本無異。
如不服本裁定應於送達後5日內向本院提出抗告狀。
中    華    民    國    99    年    10    月    7     日
                                書記官     鍾佩芳

司法院資訊處製作；財團法人民間司法改革基金會備份。
